臺灣桃園地方法院刑事判決
110年度審訴字第1111號
公  訴  人  臺灣桃園地方檢察署檢察官
被      告  陳東德


                   （另案於法務部○○○○○○○○羈押   中）
上列被告因違反毒品危害防制條例案件，經檢察官提起公訴（11
0年度偵字第34264號），被告於本院準備程序進行中，就被訴事
實為有罪之陳述，經本院告知簡式審判程序意旨，並聽取當事人
之意見後，本院合議庭裁定由受命法官獨任依簡式審判程序審理
，判決如下： 
　　主  文
陳東德持有第二級毒品純質淨重二十公克以上，處有期徒刑柒月
；又持有第一級毒品，處有期徒刑陸月，如易科罰金，以新臺幣
壹仟元折算壹日。
扣案如附表編號一所示之第一級海洛因玖包、如附表編號二所示
之第二級毒品甲基安非他命捌袋、如附表編號三所示之第一級毒
品海洛因壹包及如附表編號四所示第二級毒品甲基安非他命參包
均沒收銷燬。
    事實及理由
一、犯罪事實：
    陳東德明知海洛因、甲基安非他命係毒品危害防制條例第2
    條第2項第1、2款所列管之第一、二級毒品，不得非法持有
    ，竟分別為下列行為：
　㈠基於持有第一級毒品海洛因及第二級毒品甲基安非他命純質
    淨重20公克以上之犯意，於民國109年7月18日上午7時許前
    某時，在桃園市八德區某不詳地點，向真實姓名年籍均不詳
    、綽號「阿和」之成年人，以新臺幣（下同）8萬5,000元之
    價格，同時購入第一級毒品海洛因9包及第二級毒品甲基安
    非他命8包（逾純質淨重20公克以上），且自該時起無故持
    有之。嗣於109年7月18日上午7時許，陳東德在桃園市○○區○
    ○○路000巷00號內為警查獲，並扣得陳東德所持有之第一級
    毒品海洛因9包（驗前淨重合計11.3公克，驗前純質淨重1.7
    1公克，驗餘淨重合計11.28公克）及第二級毒品甲基安非他
    命8袋（驗前淨重合計56.739公克，驗前純質淨重合計40.07
    92公克，驗餘淨重合計56.6791公克），始查悉上情。
　㈡基於持有第一級毒品海洛因及第二級毒品甲基安非他命之犯
    意，於109年8月30日晚間7時35分許前某時，在臺灣地區某
    不詳地點，以不詳之代價，向真實姓名年籍均不詳之人，同
    時購入第一級毒品海洛因1包及第二級毒品甲基安非他命3包
    ，且自該時起無故持有之。嗣於109年8月30日晚間7時35分
    許，在桃園市桃園區中平路182前為警攔檢盤查查獲，並扣
    得陳東德所持有第一級毒品海洛因1包（驗餘淨重0.16公克
    ）、第二級毒品甲基安非他命3包（驗前毛重合計7.32公克
    ），始查悉上情。
二、證據名稱：
  ㈠被告陳東德分別於警詢、檢察官訊問、本院準備程序及審理
    中之自白。
  ㈡員警職務報告、桃園市政府警察局大園分局搜索、扣押筆錄
    暨扣押物品目錄表及收據、勘察採證同意書、桃園市政府警
    察局大園分局真實姓名與尿液、毒品編號對照表（毒品編號
    ：GD000-000-0、GD000-000-0）、查獲現場照片、扣案物品
    照片、桃園市政府警察局大園分局扣押物品清單（人工鑑別
    編號000000000號）、桃園市政府警察局大園分局扣押物品
    清單（人工鑑別編號000000000號）、自願受搜索同意書、
    桃園市政府警察局保安警察大隊搜索、扣押筆錄記扣押物品
    目錄表及收據、桃園市政府警察局保安警察大隊真實姓名與
    尿液、毒品編號對照表（毒品編號：D109偵-1052）、查獲
    現場照片、扣案物品照片、桃園市政府警察局保安警察大隊
    查獲施用（持有）毒品案件經過情形紀錄表、桃園市政府警
    察局刑事警察大隊扣押物品清單（人工鑑別編號000000000
    號）、如附表「鑑驗報告」欄所示之毒品鑑定書、檢驗報告
    。
　㈣扣案如附表所示之毒品。
三、論罪科刑：
  ㈠核被告就犯罪事實欄㈠所為，係犯毒品危害防制條例第11條第
    1項之持有第一級毒品罪、同條例第11條第4項之持有第二級
    毒品純質淨重20公克以上罪；就犯罪事實欄㈡所為，係犯毒
    品危害防制條例第11條第1項之持有第一級毒品罪、同條例
    第11條第2項之持有第二級毒品罪。公訴意旨雖就犯罪事實
    欄㈠部分漏未論及被告尚涉有毒品危害防治條例第11條第1項
    之持有第一級毒品罪；就犯罪事實欄㈡部分漏為論及被告尚
    涉有毒品危害防治條例第11條第2項之持有第二級毒品罪，
    惟蒞庭實行公訴之檢察官已當庭補充（見本院卷第153頁）
    ，基於檢察一體之原則，本院自得予以審理，附此敘明。
　㈡被告就犯罪事實欄㈠以一購買而持有海洛因及甲基安非他命之
    行為，同時觸犯持有第一級毒品罪及持有第二級毒品純質淨
    重20公克以上之罪；就犯罪事實欄㈡以一購買而持有海洛因
    及甲基安非他命之行為，同時觸犯持有第一級毒品罪及持有
    第二級毒品罪，均為想像競合犯，皆應依刑法第55條規定，
    分別從一重之持有第二級毒品純質淨重20公克以上罪及持有
    第一級毒品罪處斷。
  ㈢被告所犯上開2罪間，犯意各別，行為互殊，應予分論併罰。
  ㈣依照司法院釋字第775號解釋意旨及刑事訴訟法第161條第1項
    可知，檢察官就前階段被告構成「累犯事實」負擔主張及舉
    證責任，並就後階段被告依累犯規定「加重其刑事項」負擔
    主張及說明責任；而前案紀錄表是司法機關相關人員依憑原
    始資料所輸入之前案紀錄，僅供法官了解本案與他案是否有
    同一性、單一性之關聯及被告有無在監在押之情形所用而已
    ，非被告前案徒刑執行完畢之原始資料或影本（最高法院11
    0年度台上大字第5660號裁定意旨參照）。本件於準備程序
    時檢察官並未就累犯之事實及加重其刑事項提出證明方法，
    基於我國刑事審判程序採取改良式當事人進行主義之精神，
    以及刑事訴訟法第163條第2項但書目的性限縮以有利被告事
    項為限，本院自無從僅憑非屬原始資料之被告前案紀錄表，
    遽以依職權認定被告構成累犯之事實。
  ㈤爰審酌被告明知毒品對國民健康危害甚鉅，竟漠視法令禁止
    規範，未經許可無故持有第一級毒品海洛因及純質淨重20公
    克以上之第二級毒品甲基安非他命，助長毒品流通，且易滋
    生其他犯罪，所為應予非難，惟念其犯後坦承犯行，態度尚
    佳，非無悔意，另雖本件檢察官就被告構成累犯或加重其刑
    事項並未具體指出證明方法，然本院仍可就累犯資料在刑法
    第57條第5款中予以審酌及評價（最高法院110年度台上大字
    第5660號裁定意旨參照），故本院斟酌被告前於101年間，
    因持有第一級毒品純質淨重10公克以上案件，經判處有期徒
    刑1年2月確定並執行完畢之素行不佳，有臺灣高等法院被告
    前案紀錄表1份可參，兼衡以被告之生活及經濟狀況、素行
    、年紀及智識程度等一切情狀，分別量處如主文所示之刑，
    並就得易科罰金之罪，諭知易科罰金之折算標準，以示懲儆
    。
四、沒收：
　㈠扣案如附表編號一所示之粉末9包、如附表編號二所示之白色
    透明結晶、白色結晶塊8袋、如附表編號三所示之米白色粉
    末1包及如附表編號四所示之白色結晶體3包，經送驗結果，
    確分別檢出第一級毒品海洛因、第二級毒品甲基安非他命成
    分，此有附表「鑑驗報告」欄所示之毒品鑑定書、檢驗報告
    在卷可考，自分屬毒品危害防制條例第2條第2項第1、2款所
    管制之第一、二級毒品。又該第一級毒品海洛因9包、第二
    級毒品甲基安非他命8袋、第一級毒品海洛因1包及第二級毒
    品甲基安非他命3包，均係被告本案持有為警查獲之毒品，
    業經被告於本院準備程序中供陳明確（見本院卷第153-154
    頁），不問屬於被告與否，均應依毒品危害防制條例第18條
    第1項前段規定宣告沒收銷燬之，又因以現今所採行之鑑驗
    方式，包裝袋仍會殘留微量毒品而無法將之完全析離，應概
    認屬毒品之部分，一併予以沒收銷燬。至採樣化驗部分，既
    已驗畢用罄而滅失，自無庸再予宣告沒收銷燬。
　㈡另扣案之注射針筒1支，雖為被告所有，惟被告於本院準備程
    序中供稱：「……注射針筒是施用毒品的工具。」等語（見本
    院卷第154頁），且遍查卷內復無任何積極證據足資證明上
    開物品與被告本案持有毒品犯行有關，爰不予宣告沒收。
五、應依刑事訴訟法第273條之1第1項、第299條第1項前段、第3
    10條之2、第454條第1項，毒品危害防制條例第11條第1項、
    第2項、第4項、第18條第1項前段，刑法第11條、第55條、
    第41條第1項前段，判決如主文。
六、如不服本判決應於收受判決後20日內向本院提出上訴書狀，
     並應敘述具體理由。其未敘述上訴理由者，應於上訴期間
    屆 滿後20日內向本院補提理由書（均須按他造當事人之人
    數附 繕本）「切勿逕送上級法院」。
本案由檢察官邱文中提起公訴，經檢察官李孟亭到庭執行職務。
中　　華　　民　　國　　111 　年　　8 　　月　　19　　日
                  刑事審查庭  法  官  李雅雯
以上正本證明與原本無異。
如不服本判決應於收受判決後20日內向本院提出上訴書狀，並應
敘述具體理由。其未敘述上訴理由者，應於上訴期間屆滿後20日
內向本院補提理由書（均須按他造當事人之人數附繕本）「切勿
逕送上級法院」。
                              書記官  沈詩婷
中　　華　　民　　國　　111 　年　　8 　　月　　22　　日
附錄本案論罪科刑法條：
修正前毒品危害防制條例第11條第1項
持有第一級毒品者，處三年以下有期徒刑、拘役或新臺幣5萬元
以下罰金。
毒品危害防制條例第11條第4項
持有第二級毒品純質淨重二十公克以上者，處六月以上五年以下
有期徒刑，得併科新臺幣70萬元以下罰金。
附表：
編號 物品名稱      數            量 檢出成分及用途     鑑  驗  報  告  一 粉末 柒包（驗前淨重合計陸點玖柒公克，純度13.24％，驗前純質淨重合計零點玖貳公克，驗餘淨重合計陸點玖陸公克） 檢出第一級毒品海洛因成分，被告持有為警查獲之毒品。  法務部調查局濫用藥物實驗室109年8月21日調科壹字第10923014270號鑑定書。  粉末 貳包（驗前淨重合計肆點參參公克，純度18.13％，驗前純質淨重合計零點柒玖公克，驗餘淨重合計肆點參貳公克）。  法務部調查局濫用藥物實驗室109年8月24日調科壹字第10923015360號鑑定書。 二  白色透明結晶 柒袋（驗前淨重合計貳拾參點貳陸公克，純度71.7％，驗前純質淨重合計拾陸點陸柒柒肆公克，驗餘淨重合計貳拾參點貳參陸貳公克）。 檢出第二級毒品甲基安非他命成分，被告持有為警查獲之毒品。 交通部民用航空局航空醫務中心109年8月24日航藥鑑字第0000000號、第0000000Q號毒品鑑定書。   白色結晶塊 壹袋（驗前淨重參拾參點肆柒玖零公克，純度69.9％，驗前純質淨重貳拾參點肆零壹捌公克，驗餘淨重參拾參點肆肆貳玖公克）。   三 米白色粉末 壹包（驗餘淨重零點壹陸公克） 檢出第一級毒品海洛因成分，被告持有為警查獲之毒品。 法務部調查局濫用藥物實驗室109年9月17日調科壹字第10923016090號鑑定書。 四 白色結晶體 參包（驗前毛重合計柒點參貳公克） 檢出第二級毒品甲基安非他命成分，被告持有為警查獲之毒品。 詮昕科技股份有限公司109年9月2日D0000000-0毒品原物檢驗報告。